【裁判字號】    96,易,3795
【裁判日期】    970220
【裁判案由】    商標法
【裁判全文】
臺灣板橋地方法院刑事判決              96年度易字第3795號
公  訴  人  臺灣板橋地方法院檢察署檢察官
被      告  甲○○
上列被告因違反商標法案件，經檢察官提起公訴（96年度偵字第
24881 號），本院判決如下：
    主  文
甲○○明知為未得商標權人同意，於同一商品使用相同之註冊商
標圖樣之商品而販賣，處拘役貳拾日，如易科罰金，以新臺幣壹
仟元折算壹日；減為拘役壹拾日，如易科罰金，以新臺幣壹仟元
折算壹日。
扣案仿冒美商利惠國際有限公司註冊商標圖樣（如附表編號1 至
5 所示）之牛仔褲壹件沒收。
    事  實
一、甲○○明知如附表編號1 至5 所示註冊商標圖樣，業經美商
    利惠國際有限公司（下稱美商利惠公司）向前經濟部中央標
    準局（現改制為經濟部智慧財產局）申請商標註冊核准登記
    ，並取得商標專用權，分別指定使用於牛仔褲、牛仔裝（即
    附表編號1 至3 、編號5 所示註冊商標圖樣）、鈕釦（即附
    表編號4 所示註冊商標圖樣）等專用商品，現均仍在商標專
    用權期間，未經上揭商標專用權人同意，不得於與前述指定
    專用商品同一或類似之商品上，使用相同或近似於附表編號
    1 至5 所示註冊商標圖樣；且甲○○亦明知其於民國（下同
    ）96年3 月19日前之某不詳期間，因前往大陸地區旅遊，向
    某不詳成年人購得並於其返臺後委請該不詳成年人郵寄至臺
    灣之使用相同於附表編號1 至5 所示註冊商標圖樣之牛仔褲
    1 件，係由不詳人士，未經上揭商標專用權人同意，而於同
    一商品使用相同於附表編號1 至5 所示註冊商標圖樣之仿冒
    商品。詎甲○○竟仍基於販賣仿冒商標商品之犯意，於96年
    3 月19日下午4 時16分許，於其成年友人位在臺北縣泰山鄉
    ○○路5 號之5 住處，以個人電腦設備連結網際網路，在雅
    虎奇摩拍賣網站（http://tw.bid.yahoo.com/），以其所申
    請之「conture_ man」帳號，刊登上開仿冒商標商品之拍賣
    訊息，並將上開仿冒商品以單價新臺幣690 元之價格，販賣
    予不特定人，且提供其申請使用之電子郵件信箱「conture_
    ma n@yahoo.com.tw 」及其向板橋文化路郵局申設之中華郵
    政股份有限公司第00000000000000號帳戶，作為購買者匯款
    與連繫之用。嗣經警方執行網路巡邏勤務時，發現上情，乃
    佯裝買家，於96年3 月23日，以單價新臺幣690 元之價格，
    購得上開仿冒商標之牛仔褲1 件後，通知甲○○到案說明，
    因而查悉全情。
二、案經內政部警政署保安警察第二總隊第一大隊第一中隊移請
    臺灣板橋地方法院檢察署檢察官偵查起訴。
    理  由
一、本件被告經合法傳喚，無正當理由不到庭，然而，旨揭犯罪
    事實，業據被告甲○○於警詢、偵查時均已供述明確在卷（
    參96年度偵字第24881 號卷第11至14頁所附警詢筆錄、同卷
    第105至106頁所附訊問筆錄），並有網頁蒐證畫面列印資料
    1 份（含拍賣訊息、得標資料）、中華郵政公司96年3 月26
    日自動櫃員機儲戶交易明細表、帳號「conture_man 」之申
    請者資訊暨登入（含時間、IP、ISP 與使用服務項目）查詢
    資料1 份，以及中華電信ADSL用戶資料查詢表等在卷足據。
    而扣案疑似仿冒如附表編號1 至5 所示註冊商標圖樣之牛仔
    褲1 件，經商標專用權人美商利惠公司台灣分公司鑑定結果
    ，確係仿冒商標商品無訛，亦有該公司於96年6 月25日出具
    之鑑定報告書、商品估價報告書各1 份附卷可憑。此外，附
    表編號1 至5 所示商標圖樣，均經美商利惠公司向前經濟部
    中央標準局（現改制為經濟部智慧財產局）申請商標註冊核
    准登記，取得商標專用權，分別指定使用於牛仔褲、牛仔裝
    、鈕釦等專用商品，現均仍在商標專用權期間一節，有卷附
    經濟部智慧財產局商標資料檢索服務列印資料5 頁可稽。據
    上，足認被告甲○○先後於警詢、偵查中坦承其有首開犯罪
    事實之供述內容，核與事實相符。綜前所述，本案事證已臻
    積極明確，被告犯行足以認定，應予依法論科。
二、核被告甲○○所為，係犯商標法第82條之販賣仿冒商標商品
    罪；而被告販賣仿冒商標商品前之陳列行為（即被告利用電
    腦連接網際網路至雅虎奇摩拍賣網站刊登前述仿冒商標商品
    之拍賣訊息），為其販賣之高度行為所吸收，不另論罪。爰
    審酌被告前科素行（參本院卷附臺灣高等法院被告前案紀錄
    表），其犯罪動機、目的與手段方式，惟本案販賣仿冒商品
    數量為1 件，以及對商標專用權人所生損害程度，而被告犯
    罪後，於警詢、偵查中尚知坦承犯行之態度，暨綜合偵審程
    序中之一切情狀等，酌情量處如主文所示刑期，並諭知易科
    罰金之折算標準。又查，被告如上犯行之犯罪時間，係在96
    年4 月24日前之同年3 月23日，合於減刑，且無中華民國九
    十六年罪犯減刑條例第3 條所列不予減刑之情形，是依同上
    減刑條例第2 條第1 項第3 款規定，減其宣告之刑期1/2，
    並諭知易科罰金之折算標準。至扣案仿冒如附表編號1 至5
    所示註冊商標圖樣之牛仔褲1 件，係被告犯商標法第82條之
    罪所販賣之仿冒商標商品，應依同法第83條規定，不問屬於
    犯人與否，均宣告沒收。
三、又依刑事訴訟法第306 條規定，法院認為應科拘役之案件，
    被告經合法傳喚，無正當理由不到庭者，得不待其陳述逕行
    判決。本案本院斟酌全情認為應屬科處拘役之案件，爰依前
    揭規定，不待被告到庭陳述逕行判決，附此敘明。
據上論斷，應依刑事訴訟法第306 條、第299 條第1 項前段，商
標法第82條、第83條，刑法第11條前段、第41條第1 項前段，中
華民國九十六年罪犯減刑條例第2 條第1 項第3 款、第7 條，判
決如主文。
本案經檢察官吳文正到庭執行職務。
中    華    民    國    97    年    2     月    20    日
                        刑事第5 庭法  官  黎錦福
上列正本證明與原本無異。
如不服本判決，應於判決送達後10日內敘明上訴理由，向本院提
出上訴狀（應附繕本），上訴於臺灣高等法院。
                                  書記官  蔡麗春
中    華    民    國    97    年    2     月    20    日
附錄本案論罪科刑法條全文：
商標法第81條
未得商標權人或團體商標權人同意，有下列情形之一者，處3 年
以下有期徒刑、拘役或科或併科新臺幣20萬元以下罰金：
一、於同一商品或服務，使用相同之註冊商標或團體商標者。
二、於類似之商品或服務，使用相同之註冊商標或團體商標，有
    致相關消費者混淆誤認之虞者。
三、於同一或類似之商品或服務，使用近似於其註冊商標或團體
    商標之商標，有致相關消費者混淆誤認之虞者。
商標法第82條
明知為前條商品而販賣、意圖販賣而陳列、輸出或輸入者，處1
年以下有期徒刑、拘役或科或併科新臺幣5 萬元以下罰金。


司法院資訊處製作；財團法人民間司法改革基金會備份。
